【裁判字號】    97,訴,384
【裁判日期】    970923
【裁判案由】    違反毒品危害防制條例
【裁判全文】
臺灣新竹地方法院刑事判決               97年度訴字第384號
    公  訴  人  臺灣新竹地方法院檢察署檢察官
    被      告  甲○○
                          3號.
                （現因另案在台灣新竹監獄新竹分監執行中）
上列被告因違反毒品危害防制條例案件，經檢察官提起公訴（97
年度撤緩偵字第33號、97年度毒偵字第110、441、625、672號）
，本院依簡式審判程序判決如下：
    主  文
甲○○犯如附表各編號所示之罪，主文及刑度各如附表各編號所
示。應執行有期徒刑年陸月，扣案之安非他命（毛重壹點貳伍
公克）沒收銷燬；另扣案之安非他命包裝袋壹個、注射針筒貳支
，均沒收。
    事  實
一、甲○○前於民國90年間，因違反槍砲彈藥刀械管制條例、
    竊盜、妨害公務等案件，經本院於91年9月9日以91年度訴字
    第277號判處應執行有期徒刑1年7月確定。又於91年間，因
    違反毒品危害防制條例案件，經本院於91年8月12日以91年
    度竹北簡字第141號判處有期徒刑5月確定。上開2案件，經
    本院於92年5月5日以92年度聲字第217號裁定應執行有期徒
    刑1年10月確定。復於92年間，因竊盜案件，經本院於93
    年2月9日以92年度易字第632號判處應執行有期徒刑11月確
    定。再於92年間，因違反毒品危害防制條例案件，經本院
    於92年6月30日以92年度易字第374號判處有期徒刑7月確定
    。上開、、案件接續執行，並於95年5月25日縮短刑
    期假釋出監，迄至96年1月28日刑期屆滿未經撤銷視為執行
    完畢。
二、甲○○(1)前於88年間，因施用毒品案件，經臺灣桃園地方法
    院以88年度毒聲字第1100號裁定送觀察、勒戒後，認無繼續
    施用毒品傾向，於88年3月16日執行完畢而釋放。(2)又於89
    年間，因2犯施用毒品案件，經本院以89年度毒聲字第2877
    號裁定送觀察、勒戒後，亦認無繼續施用毒品傾向，於90年
    8月31日執行完畢而釋放。(3)再於91年間，因3犯施用毒品案
    件，經本院以91年度毒聲字第204號裁定送戒治處所施予強
    制戒治，嗣因停止戒治而出所、撤銷停止戒治而入所，迄至
    92年10月9日執行完畢。
三、甲○○仍不知悔改，於上開強制戒治執行完畢後5年內，另
    於施用第二級毒品安非他命之犯意，於96年4月5日某時，在
    新竹縣芎林鄉○○村○○路369巷13號住處內，將安非他命
    置於玻璃球內加熱吸食煙霧之方式，施用安非他命1次。嗣
    為警於96年4月5日下午4時20分許，在新竹縣政府警察局通
    知其採尿送驗結果，呈安非他命、甲基安非他命陽性反應。
四、甲○○仍不知悔改，於上開強制戒治執行完畢後5年內：(1)
    基於施用第一級毒品海洛因之犯意，於96年7月25日晚上，
    在桃園縣中壢市之友人住處內，以注射針筒將海洛因注射入
    體內之方式，施用海洛因1次。(2)另基於施用第二級毒品安
    非他命之犯意，於96年7月25日某時，在新竹縣芎林鄉○○
    村○○路369巷13號住處內，將安非他命置於玻璃球內加熱
    吸食煙霧之方式，施用安非他命1次。嗣為警於96年7月26日
    晚上10時40分許，在桃園縣龍潭鄉○道○號○路南向72.3公
    里之龍潭收費站查獲，並扣得甲○○所有之安非他命1包（
    毛重1.25公克）。
五、甲○○仍不知悔改，於上開強制戒治執行完畢後5年內：(1)
    基於施用第一級毒品海洛因之犯意，於96年10月1日某時，
    在桃園縣中壢市○○路107號311室內，以注射針筒將海洛因
    注射入體內之方式，施用海洛因1次。(2)另基於施用第二級
    毒品安非他命之犯意，於96年10月1日施用海洛因前2小時，
    亦在桃園縣中壢市○○路107號311室內，將安非他命置於玻
    璃球內加熱吸食煙霧之方式，施用安非他命1次。嗣為警於9
    6年10月1日晚上10時45分許，在桃園縣中壢市○○路107號3
    11室查獲，並扣得甲○○所有、供施用海洛因所用之注射針
    筒2支。
六、甲○○仍不知悔改，於上開強制戒治執行完畢後5年內，另
    基於施用第二級毒品安非他命之犯意，於96年12月10日晚上
    ，在新竹縣芎林鄉○○村○○路369巷13號住處內，將安非
    他命置於玻璃球內加熱吸食煙霧之方式，施用安非他命1次
    。嗣於96年12月11日凌晨1時20分許，在新竹縣橫山鄉○○
    路○段122號前，為警查獲另涉贓物犯行，經其同意採尿送驗
    後，呈安非他命、甲基安非他命陽性反應。
七、甲○○仍不知悔改，於上開強制戒治執行完畢後5年內：(1)
    基於施用第一級毒品海洛因之犯意，於96年12月20日傍晚，
    在台北縣中和市○○路24號地下室，以注射針筒將海洛因注
    射入體內之方式，施用海洛因1次。(2)另基於施用第二級毒
    品安非他命之犯意，於96年12月20日施用海洛因前1小時，
    在台北縣中和市○○路24號地下室，將安非他命置於玻璃球
    內加熱吸食煙霧之方式，施用安非他命1次。嗣於96年12月2
    0日晚上6時50分許，在台北縣中和市○○路24號地下室，為
    警查獲另涉賭博犯行，經其同意採尿送驗後，呈嗎啡及安非
    他命、甲基安非他命陽性反應。
八、甲○○仍不知悔改，於上開強制戒治執行完畢後5年內：(1)
    基於施用第一級毒品海洛因之犯意，於97年3月2日某時，在
    不詳地點，以注射針筒將海洛因注射入體內之方式，施用海
    洛因1次。(2)另基於施用第二級毒品安非他命之犯意，於97
    年3月1日某時，在不詳地點，在將安非他命置於玻璃球內加
    熱吸食煙霧之方式，施用安非他命1次。嗣於97年3月3日上
    午9時50分許，在臺灣新竹地方法院檢察署觀護人室，經觀
    護人依法採集尿液送驗結果，呈嗎啡及安非他命、甲基安非
    他命陽性反應。
九、案經新竹縣警察局竹東分局、新竹縣警察局新埔分局、新竹
    縣警察局橫山分局報告及臺灣新竹地方法院檢察署簽請；暨
    由內政部警政署國道公路警察局第六警察隊報告臺灣桃園地
    方法院檢察署檢察官、臺北縣政府警察局中和分局報告臺灣
    板橋地方法院檢察署檢察官呈請臺灣高等法院檢察署檢察長
    令轉臺灣新竹地方法院檢察署檢察官偵查起訴。
    理  由
甲、程序部分：
一、起訴書原記載「甲○○於96年4月5日16時40分許回溯26小時
    內某時、96年12月11日13時許回溯26小時內某時，各施用第
    一級毒品海洛因1次」，嗣經公訴人提出補充理由書減縮此
    部分之犯罪事實，本院依公訴人提出之補充理由書所載之犯
    罪事實為審理範圍，先予敘明。
二、本件被告甲○○所犯施用第一、二級毒品罪，係非死刑、無
    期徒刑、最輕本刑為3年以上有期徒刑之罪，被告於本院準
    備程序進行中，就被訴事實為有罪之陳述，經本院合議庭認
    合於刑事訴訟法第273條之1第1項之規定，裁定進行簡式審
    判程序，合先敘明。
乙、實體部分：
一、證據
（一）訊據被告甲○○對於事實三至八、所載犯罪事實，於本院
      準備程序、審理中均供承不諱，並有下列證據可資佐證：
    １、被告於96年4月5日為警所採集之尿液（代號：GＺ000000
        00000），經送昭信科技顧問股份有限公司檢驗結果，
        呈安非他命、甲基安非他命之陽性反應，此有真實姓名
        代號對照表、昭信科技顧問股份有限公司於96年4月17
        日出具之濫用藥物尿液檢體檢驗報告附卷可稽（見毒偵
        字第1679號偵查卷第7、8頁）。是認被告上開自白內容
        應與事實相符，其於事實三所載時地施用第二級毒品犯
        行，均堪予認定。
    ２、被告於96年7月26日為警查獲所採集之尿液（代號：162
        ），經送台灣尖端先進生技醫藥股份有限公司檢驗結果
        ，呈海洛因經人體代謝後之嗎啡陽性反應；安非他命、
        甲基安非他命之陽性反應，此有真實姓名代號對照表、
        台灣尖端先進生技醫藥股份有限公司於96年8月13日出
        具之濫用藥物檢驗報告附卷可稽（見毒偵字第4508號偵
        查卷第42、43頁），並有安非他命1包（毛重1.25公克
        ）扣案可資佐證。是認被告上開自白內容應與事實相符
        ，其於事實四所載時地施用第一、二級毒品等犯行，均
        堪予認定。
    ３、被告於96年10月1日為警查獲所採集之尿液（代號：096
        110），經送詮昕科技股份有限公司檢驗結果，呈海洛
        因經人體代謝後之嗎啡陽性反應；安非他命、甲基安非
        他命陽性反應，此有真實姓名代號對照表、詮昕科技股
        份有限公司於96年10月15日出具之濫用藥物尿液檢驗報
        告附卷可稽（見毒偵字第110號偵查卷第11、12頁）。
        並有被告所有、供施用海洛因所用之注射針筒2支扣案
        可資佐證。是認被告上開自白內容應與事實相符，其於
        事實五所載時地施用第一、二級毒品等犯行，均堪予認
        定。
    ４、被告於96年12月11日為警查獲所採集之尿液（代號：13
        2），經送詮昕科技股份有限公司檢驗結果，呈安非他
        命、甲基安非他命陽性反應，此有真實姓名代號對照表
        、詮昕科技股份有限公司於96年12月24日出具之濫用藥
        物尿液檢驗報告附卷可稽（見毒偵字第441號偵查卷未
        編頁碼）。是認被告上開自白內容應與事實相符，其於
        事實六所載時地施用第二級毒品等犯行，均堪予認定。
    ５、被告於96年12月20日為警查獲所採集之尿液（代號：E0
        000000），經送台灣檢驗科技股份有限公司檢驗結果，
        呈海洛因經人體代謝後之嗎啡陽性反應；甲基安非他命
        、安非他命陽性反應，此有真實姓名代號對照表、台灣
        檢驗科技股份有限公司於97年1月30日出具之濫用藥物
        檢驗報告附卷可稽（見毒偵字第2256號偵查卷第5、6頁
        ）。是認被告上開自白內容應與事實相符，其於事實七
        所載時地施用第一、二級毒品等犯行，均堪予認定。
    ６、被告於97年3月3日經臺灣新竹地方法院檢察署觀護人所
        採集之尿液（代號：000000000），經送台灣檢驗科技
        股份有限公司檢驗結果，呈海洛因經人體代謝後之嗎啡
        陽性反應；甲基安非他命、安非他命陽性反應，此有真
        實姓名代號對照表、台灣檢驗科技股份有限公司於97年
        3月14日出具之濫用藥物檢驗報告附卷可稽（見毒偵字
        第625號偵查卷第2、3頁）。是認被告上開自白內容應
        與事實相符，其於事實八所載時地施用第一、二級毒品
        等犯行，均堪予認定。
（二）被告前於88年間，因施用毒品案件，經臺灣桃園地方法院
      以88年度毒聲字第1100號裁定送觀察、勒戒後，認無繼續
      施用毒品傾向，於88年3月16日執行完畢而釋放。(2)又於8
      9年間，因2犯施用毒品案件，經本院以89年度毒聲字第28
      77號裁定送觀察、勒戒後，亦認無繼續施用毒品傾向，於
      90年8月31日執行完畢而釋放。(3)再於91年間，因3犯施用
      毒品案件，經本院以91年度毒聲字第204號裁定送戒治處
      所施予強制戒治，嗣因停止戒治而出所、撤銷停止戒治而
      入所，迄至92年10月9日執行完畢等情，有臺灣高等法院
      被告前案紀錄表、在監在押全國紀錄表在卷可按，被告於
      上開強制戒治執行完畢後5年內再犯本案施用第一級毒品
      、第二級毒品犯行，自應依法予以論科。
二、論罪科刑
（一）核被告所為，係犯4次毒品危害防制條例第10條第1項之施
      用第一級毒品罪、6次同條例第10條第2項之施用第二級毒
      品罪。其分別持有第一級毒品海洛因、第二級毒品安非他
      命之低度行為，各為其施用第一級毒品海洛因、第二級毒
      品安非他命之高度行為所吸收，皆不另論罪。
（二）被告所犯之4次施用第一級毒品罪、6次施用第二級毒品罪
      ，犯意各別，行為互殊，且犯罪構成要件不同，應予分論
      併罰。
（三）被告有事實一之前案紀錄，並於95年5月25日縮短刑期假
      釋出監，迄至96年1月28日刑期屆滿未經撤銷視為執行完
      畢等情，有臺灣高等法院被告前案紀錄表、在監在押全國
      紀錄表在卷可按，被告前受有期徒刑之執行完畢後，其於
      5年以內故意再犯本件有期徒刑以上之10罪，皆為累犯，
      應依刑法第47條第1項之規定，均加重其刑。
（四）爰審酌被告無視法令之禁止，前已因施用毒品案件，經裁
      定送觀察勒戒、強制戒治後，竟再度施用足以導致精神障
      礙及生命危險之成癮性毒品，顯無悔改之意，兼以施用毒
      品所生危害以自戕健康為主，及其犯後坦承犯行等一切情
      狀，量處如主文所示之刑，並定其應執行之刑。
三、沒收部分
（一）事實四所扣案之安非他命（毛重1.25公克），核屬毒品危
      害防制條例所定之第二級毒品，應依毒品危害防制條例第
      18條第1項前段之規定，不問屬於被告與否，併予宣告沒
      收銷燬。
（二）事實四所扣案之安非他命包裝袋1個；事實五所扣案之注
      射針筒2支均為被告所有、分別供其為施用安非他命、海
      洛因所用之物，業據被告於本院供承在卷，依刑法第38條
      第1項第2款之規定，併予宣告沒收。
四、據上論斷，應依刑事訴訟法第273條之1第1項、第299條第1
    項前段，毒品危害防制條例第10條第1項、第2項、第18條第
    1項前段，刑法第11條、第47條第1項、第51條第5款、第38
    條第1項第2款，判決如主文。
本案經檢察官洪裕翔到庭執行職務。
中    華    民    國    97    年    9     月    23    日
                          刑事第三庭法    官    黃美文
以上正本證明與原本無異。
如不服本判決應於收受本判決後10日內向本院提出上訴書狀，其
未敘述上訴理由者，並得於提起上訴後10日內向本院補提理由書
狀 (均須按他造當事人之人數附繕本)「切勿逕送上級法院」。
中    華    民    國    97    年    9     月    23    日
                                    書 記 官    陳怡芳
附錄本案論罪科刑法條全文：
毒品危害防制條例第10條
施用第一級毒品者，處 6 月以上 5 年以下有期徒刑。
施用第二級毒品者，處 3 年以下有期徒刑。
附表：
┌──┬──────┬─────────────────┐
│編號│事        實│主                              文│
├──┼──────┼─────────────────┤
│  1 │事實三部分  │甲○○施用第二級毒品，累犯，處有期│
│    │            │徒刑陸月。                        │
├──┼──────┼─────────────────┤
│  2 │事實四(1)部分│甲○○施用第一級毒品，累犯，處有期│
│    │            │徒刑捌月。                        │
├──┼──────┼─────────────────┤
│  3 │事實四(2)部分│甲○○施用第二級毒品，累犯，處有期│
│    │            │徒刑陸月。扣案之安非他命（毛重壹點│
│    │            │貳伍公克）沒收銷燬，另扣案之安非他│
│    │            │命包裝袋壹個均沒收。              │
├──┼──────┼─────────────────┤
│  4 │事實五(1)部分│甲○○施用第一級毒品，累犯，處有期│
│    │            │徒刑捌月。扣案之注射針筒貳支均沒收│
│    │            │。                                │
├──┼──────┼─────────────────┤
│  5 │事實五(2)部分│甲○○施用第二級毒品，累犯，處有期│
│    │            │徒刑陸月。                        │
├──┼──────┼─────────────────┤
│  6 │事實六部分  │甲○○施用第二級毒品，累犯，處有期│
│    │            │徒刑陸月。                        │
├──┼──────┼─────────────────┤
│  7 │事實七(1)部分│甲○○施用第一級毒品，累犯，處有期│
│    │            │徒刑捌月。                        │
├──┼──────┼─────────────────┤
│  8 │事實七(2)部分│甲○○施用第二級毒品，累犯，處有期│
│    │            │徒刑陸月。                        │
├──┼──────┼─────────────────┤
│  9 │事實八(1)部分│甲○○施用第一級毒品，累犯，處有期│
│    │            │徒刑捌月。                        │
├──┼──────┼─────────────────┤
│ 10 │事實八(2)部分│甲○○施用第二級毒品，累犯，處有期│
│    │            │徒刑陸月。                        │
└──┴──────┴─────────────────┘


司法院資訊處製作；財團法人民間司法改革基金會備份。
